---
title: "Untitled"
output:
  html_document:
    toc: true
    df_print: paged
  pdf_document:
    number_sections: true
    toc: true
date: "2023-02-19"
linestretch: 1.5
geometry: margin=1.5in
---

# Header 1 

Muoio senza morire, in questi giorni usati 

## Header 2

Vivo senza soffrire, non c'è croce più grande

### Header 3

Non ci resta che ridere in queste notti bruciate

#### Header 4 

Una corona di spine sarà il dress-code per la mia festa

# Casa mia

Una canzone di Ghali, presentata a Sanremo 2024.

> Il prato è verde, più verde, più verde, sempre più verde (sempre più verde). Il cielo è blu, blu, blu, molto più blu (ancora più blu)

In Figura `r knitr::asis_output(ifelse(knitr::is_latex_output(), '\\@ref(fig:plot-static)', '\\@ref(fig:plot-interactive)'))` 

```{r plot-static, echo=FALSE, eval=knitr::is_latex_output()}
library(ggplot2)
grafico = ggplot(rock, 
       aes(y=peri,x=shape, color =shape, size = peri)) + geom_point() + 
  theme_bw() + theme(legend.position = "none") 
grafico
```

```{r plot-interactive, echo=FALSE, eval=knitr::is_html_output()}
library(ggplot2)
grafico = ggplot(rock, 
       aes(y=peri,x=shape, color =shape, size = peri)) + geom_point() + 
  theme_bw() + theme(legend.position = "none") 
plotly::ggplotly(grafico)

```

## Ritornello

-   Non mi sento tanto bene, però

-   Sto già meglio se mi fai vedere

-   Il mondo come lo vedi tu

Non mi serve un'astronave, lo so casa mia, casa tua[^1]

[^1]: Che differenza c'è? Non c'è

<!-- ```{r setup, include=FALSE} -->

<!-- knitr::opts_chunk$set(echo = TRUE) -->

<!-- ``` -->

<!-- -   Ma io lavoro -->

<!-- -   Per non stare con te -->

<!-- Preferisco il rumore delle metro affollate[\^1] -->

<!-- [\^1]A quello del mare -->

<!-- Ma che mare ma che mare, meglio soli su una nave -->

<!-- [America](https://www.raiplay.it/video/2023/02/Sanremo-2023-quarta-serata-Rosa-Chemical-con-Rose-Villain-cantano-America-66555fe2-09fc-4335-be5b-98327b04b1cf.html) -->

<!-- # Header 1 -->

<!-- Maaaaa le canzoni d'amore sono meglio stonate -->

<!-- ## Header 2 -->

<!-- Te le canto così -->

<!-- ### Hader 3 -->

<!-- Nel momento piccante -->

<!-- #### Header 4 -->

<!-- Ti messaggia l'amante -->

<!-- `r knitr::asis_output(ifelse(knitr::is_latex_output(), '\\color{red}parola\\normalcolor', '<span style="color:red">Parola colorata (HTML)</span>'))` -->
